【裁判字號】    94,再易,12
【裁判日期】    950111
【裁判案由】    給付票款
【裁判全文】
臺灣士林地方法院民事判決  94年度再易字第12號
再 審原 告  臺灣西雅圖極品咖啡股份有限公司
法定代理人  乙○○
訴訟代理人  鄭昱廷律師
再 審被 告  甲○○
上列當事人間請求給付票款事件，再審原告對於本院民國94年3
月31日確定判決提起再審之訴，本院判決如下：
    主  文
再審原告之訴駁回。
再審訴訟費用由再審原告負擔。
    事實及理由
一、按再審之訴顯無再審理由者，得不經言詞辯論，以判決駁回
    之，民事訴訟法第502條第2項定有明文。
二、本件再審原告主張：原確定判決有下列之再審事由，爰依民
    事訴訟法第496 條第1 項第1 款「適用法規顯有錯誤」提起
    再審之訴。並聲明：(一)原確定判決不利於再審原告部分廢棄
    。(二)前開廢棄部分，再審被告之訴應予駁回。
  (一)原審判決認定支票為再審原告所簽發、改寫，均有違反民事
    訴訟法第277 條、第357 條及票據法第5 條規定之違法。
  (二)原判決採用就證人鄭美玲、郝新民、簡宜真證詞之採取與否
    ，衡量標準不一，又未斟酌全辯論及調查證據之結果為認定
    事實之依據，有濫用自由心證之違法。
  (三)再審原告已多次主張系爭支票上印章為盜刻，金額及改寫處
    亦非再審原告所填載，原判決竟採信證人鄭美玲任意拼湊之
    金額，據為不利於再審原告之判斷，亦違背經驗與論理法則
    及最高法院69年臺上字第771 號判例。
  (四)原判決認定證人鄭美玲所稱其投資時再審原告公司股份每股
    市值僅有新臺幣6 元為真實，違反辯論主義，其適用法規顯
    有錯誤。
三、次按民事訴訟法第496 條第1 項第1 款所謂適用法規顯有錯
    誤，係指確定判決所適用之法規，顯然不合於法律規定，或
    與司法院現尚有效之大法官會議解釋，或最高法院有效之判
    例顯然違反，或消極的不適用法規，顯然影響裁判者而言（
    最高法院60年臺再字第170 號判例、司法院大法官釋字第
    177 號解釋參照），且不包括認定事實不當、判決不備理由
    或理由矛盾之情形在內。經查，再審原告所陳上開理由，係
    屬原判決認定事實當否或判決不備理由、理由矛盾之問題，
    要與適用法規是否顯有錯誤無涉，最高法院94年度臺檢抗字
    第36號裁定亦同此認定。從而，再審原告據以提起本件再審
    之訴，顯無理由，爰不經言詞辯論，逕以判決駁回。
四、據上論結，本件再審之訴為顯無理由，依民事訴訟法第78條
    ，判決如主文。
中    華    民    國    95    年    1     月    11    日
                  民事第二庭  審判長法  官  陳介源
                                    法  官  王本源
                                    法  官  張國勳
以上正本證明與原本無異。
本判決不得上訴。
中    華    民    國    95    年    1     月    17    日
                                    書記官  高郁婷


司法院資訊處製作；財團法人民間司法改革基金會備份。
